臺灣板橋地方法院交通事件裁定　　　　　　　　　九十二年度交聲字第一六九三號
　　原處分機關　交通部公路總局臺北區監理所
　　異　議　人
　　即受處分人　乙○○
右列受處分人因違反道路交通管理處罰條例案件，不服原處分機關於中華民國九十二
年十月十四日所為之處分（原處分案號：北監營字第裁四０─Ｃ00000000號
、四０─Ｃ00000000號），聲明異議，本院裁定如左：
    主  文
異議駁回。
    理  由
一、按「汽車駕駛人，行經有燈光號誌管制之交岔路口闖紅燈者，處新臺幣一千八百
    元以上，五千四百元以下罰鍰」、「汽車駕駛人違反第五十三條規定者，除依原
    條款處罰鍰外，並予記違規點數三點」，道路交通管理處罰條例第五十三條、第
    六十三條第一項第三款分別定有明文。次按「汽車駕駛人，駕駛汽車有違反本條
    例之行為，經交通勤務警察或依法令執行交通稽查任務人員制止時，不聽制止或
    拒絕停車接受稽查而逃逸者，除按各該條規定處罰外，處新臺幣三千元以上六千
    元以下罰鍰」、「汽車駕駛人違反第六十條第一項規定者，除依原條款處罰鍰外
    ，並予記違規點數一點」，道路交通管理處罰條例第六十條第一項、第六十三條
    第一項第一款亦分別定有明文；次按汽車駕駛人有闖紅燈、不服指揮稽查而逃逸
    之情形，當場不能或不宜攔截製單舉發者，得對「汽車所有人」逕行舉發處罰，
    並應記明車輛牌照號碼、車型等可資辨明之資料，查明汽車所有人姓名或名稱、
    住址後，製單舉發處罰之，道路交通管理處罰條例第七之二條第一、二項亦定有
    明文。又逕行舉發違反道路交通管理事件，經汽車所有人依通知單之應到案日期
    前到案，並告知違規駕駛人姓名、身分證統一編號及住址者，處罰機關應即另行
    通知違規駕駛人到案依法處理；逾應到案日期，處罰機關應依本條例第十五條第
    三項規定處罰該汽車所有人，違反道路交通管理事件統一裁罰標準及處理細則第
    二十四條亦規定甚明。
二、本件原處分機關以受處分人即異議人乙○○所有車號ＵＴＬ─四三九號輕機車，
    於民國九十二年八月十八日上午七時四十五分許，在臺北縣土城市○○路○段與
    延吉街口，於紅燈時自延吉街違見右轉金城路三段往中和方向行駛，且不服交通
    警察之稽查而逃逸，違反道路交通管理處罰條例第五十三條第一項及第六十條第
    一項之規定，分別裁處罰鍰新臺幣（下同）一千八百元及三千元，並依同法第六
    十三條第一項規定分別記違規點數三點及一點。
三、異議意旨略以：異議人於九十二年八月十八日正值暑假期間，本人要送小孩至安
    親班（臺北縣土城市○○路上），不會經由延吉街口右轉金城路行駛，而且罰單
    既無本人親筆簽名，亦無違規照片佐證，如員警看錯車牌號碼，沒有人知道云云
    。
四、經查，本件受處分人所有車號ＵＴＬ─四三九號輕機車，於九十二年八月十八日
    上午七時四十五分許，在臺北縣土城市○○路○段與延吉街口，於紅燈時自延吉
    街違規右轉金城路三段往中和方向行駛，經交通警察當場迎面攔停，不服稽查而
    逃逸等情，業據證人即臺北縣政府警察局土城交通分隊值勤員警甲○○到院結證
    稱：「當天是在金城路與延吉街口，當時我是站在雲林鵝肉城處，發現有一台輕
    機車從延吉街右轉駛出金城路，當時路口是紅燈，我用指揮棒及警笛要告知機車
    駕駛停車，駕駛有停車在我前方約五公尺稍靠邊停一下，我上前要請他出示証件
    ，那台車就加速駛離，當時我有看到車牌，所以我很確定」、「我確定我不會看
    錯車牌，因為距離很近，車子又停在我面前幾秒鐘」等語屬實（見本院九十二年
    十一月十九日訊問筆錄），而證人甲○○依法執行勤務，衡情應無故為誣指受處
    分人，身觸偽證重罪之必要，況且依違規當時正值白日，值勤員警全志忠與違規
    駕駛車號ＵＴＬ─四三九號之人又屬正面攔停，該駕駛人並曾暫停數秒之情況下
    ，證人甲○○對該違規機車車牌號碼之辨視及記憶，難謂有誤判之可能，再者，
    本件違規地點係在臺北縣土城市○○街與金城路三段路口，而值勤員警所記下違
    規車牌號碼之車主即受處分人之住所亦為臺北縣土城市○○街三二五號七樓，二
    者間地緣關係相近，益徵證人甲○○應無誤判之情形，其為證詞自堪採信。末查
    ，本件舉發雖未拍照存證，然交通警察掣單舉發違反道路交通管理處罰條例所列
    之違規事實，本質上為行政處分，係公務員基於職務上之權力，依法就特定之具
    體事件所為之具公法上效果之單方行政行為，基於公務員為公法上行為具有公信
    力之原則，該行政處分當可被推定為真正，本此公信原則，立法者乃賦予行政機
    關制定違反道路交通事件統一裁罰標準及處理細則，使執勤警員得當機處分以達
    其維護交通秩序、安全之行政目的。本件異議人雖否認有何違規及逃逸情事，惟
    其既未就執勤員警之舉發有誤提出相關證據以供調查，本院經查亦無何證據足資
    證明警員有捏造事實違法取締情事，則執勤警員本其維護交通秩序、安全職責所
    為之舉發，自應受到合法、正確之推定。
五、本件異議人所有車號ＵＴＬ─四三九號輕機車，於右揭時地紅燈右轉及經值勤員
    警制止，拒絕停車接受稽查而逃逸等違規情事，已如前述，雖證人即本案舉發員
    警甲○○雖到庭結證稱：「騎士是載全罩式安全帽，看衣服應是男生的穿著。」
    等語，惟查，本件係屬逕行舉發之交通違規事件，而異議人既係車號ＵＴＬ─四
    三九號輕型機車之所有人，其未向處罰機關告知違規駕駛人姓名、身分證統一編
    號及住址，致處罰機關無從另行通知違規駕駛人到案依法處理，自應歸責於車輛
    所有人即異議人。從而原處分機關據以依法處分，核無違誤，本件異議為無理由
    ，應予駁回。
據上論斷，應依道路交通案件處理辦法第十九條，裁定如主文。
中      華      民      國    九十三    年      二      月     十三     日
                                  臺灣板橋地方法院交通法庭
                                        法  官  葉  靜  芳
右正本證明與原本無異。
如不服本裁定應於送達後五日內向本院提出抗告狀。
                                        書記官  陳  昭  綾
中      華      民      國     九十二     年    十一    月十六    日
